sk-SK: Povrchový materiál: Liatina; Keramika; Sklo-keramický; Nehrdzavejúca oceľ; Oceľ; Tvrdené sklo; Iné
zh-CN: 顶面材质: 铸铁; 陶瓷制品; 微晶玻璃; 不锈钢; 钢; 钢化玻璃; 其他
de: Material der oberen Oberfläche: Gusseisen; Keramik; Glaskeramik; Edelstahl; Stahl; Gehärtetes Glas; Sonstiges
ja: 天板の材質: 鋳鉄; セラミック; ガラスセラミック; ステンレススチール; スチール; 強化ガラス; その他
cs: Materiál povrchu vařiče: Železná litina; Keramika; Sklokeramika; Nerezová ocel; Ocel; Kalené sklo; Jiné
tr: Üst yüzey malzemesi: Dökme demir; Seramik; Cam-seramik; Paslanmaz çelik; Çelik; Sertleştirilmiş cam; Diğer
nb: Øvre overflatemateriale: Støpejern; Keramikk; Glass-keramikk; Rustfritt stål; Stål; Herdet glass; Annet
th: วัสดุสำหรับพื้นผิวด้านบน: เหล็กหล่อ; เซรามิก; แก้ว-เซรามิก; เหล็กสเตนเลส; เหล็ก; กระจกนิรภัย; อื่นๆ
hu: Felső felület anyaga: Öntöttvas; Kerámia; Üveg-kerámia; Rozsdamentes acél; Acél; Edzett üveg; Egyéb
lt-LT: Viršutinio paviršiaus medžiaga: Ketus; Keramika; Stiklo keramika; Nerūdijantysis plienas; Plienas; Grūdintas stiklas; Kita
ko: 인기 표면 소재: 주철; 세라믹; 글라스 세라믹; 스테인리스 스틸; 강철; 강화 유리; 기타
fi: Päällyspintamateriaali: Valurauta; Keraaminen; Lasi-keramiikka; Ruostumaton teräs; Teräs; Karkaistu lasi; Muu
pt-PT: Material da superfície superior: Ferro fundido; Cerâmica; Vitrocerâmica; Aço inoxidável; Aço; Vidro temperado; Outro
en: Top surface material: Cast iron; Ceramic; Glass-ceramic; Stainless steel; Steel; Tempered glass; Other
sl-SI: Material zgornje površine: Lito železo; Keramika; Steklokeramika; Nerjavno jeklo; Jeklo; Kaljeno steklo; Drugo
vi: Vật liệu bề mặt trên cùng: Chảo gang; Gốm; Thủy tinh-gốm sứ; Thép không gỉ; Thép; Kính cường lực; Khác
pl: Materiał wierzchni: Żeliwo; Ceramika; Ceramika szklana; Stal nierdzewna; Stal; Szkło hartowane; Inne
zh-TW: 檯面材質: 鑄鐵; 陶瓷; 玻璃陶瓷; 不銹鋼; 鋼; 強化玻璃; 其他
sv: Toppytmaterial: Gjutjärn; Keramisk; Glas-keramik; Rostfritt stål; Stål; Härdat glas; Övrigt
ro-RO: Material suprafață superioară: Fontă; Ceramic; Vtro-ceramică; Oțel inoxidabil; Oțel; Sticlă călită; Altele
hr-HR: Materijal površine: Lijevano željezo; Keramika; Staklokeramika; Nehrđajući čelik; Čelik; Kaljeno staklo; Ostalo
fr: Matériau de la surface supérieure: Fonte; Céramique; Vitrocéramique; Acier inoxydable; Acier; Verre trempé; Autre
pt-BR: Material da superfície de cima: Ferro fundido; Cerâmica; Vitrocerâmica; Aço inoxidável; Aço; Vidro temperado; Outro
el: Υλικό άνω επιφάνειας: Χυτοσίδηρος; Κεραμικό; Γυαλί-κεραμικό; Ανοξείδωτος χάλυβας; Χάλυβας; Σκληρυμένη ύαλος; Άλλο
da: Topoverflademateriale: Støbejern; Keramik; Glas og keramik; Rustfrit stål; Stål; Hærdet glas; Andet
it: Materiale della superficie del piano: Ghisa; Ceramica; Vetroceramica; Acciaio inossidabile; Acciaio; Vetro temprato; Altro
bg-BG: Материал на горната повърхност: Чугун; Керамика; Стъклокерамика; Неръждаема стомана; Стомана; Закалено стъкло; Други
ru: Материал верхней поверхности: Чугун; Керамика; Стеклокерамика; Нержавеющая сталь; Сталь; Закаленное стекло; Другое
es: Material de la superficie del tope: Hierro fundido; Cerámica; Vidrio cerámico; Acero inoxidable; Acero; Vidrio templado; Otros
nl: Oppervlaktemateriaal: Gietijzer; Keramiek; Glas en keramiek; Roestvrij staal; Staal; Gehard glas; Andere